【裁判字號】    99,訴,515
【裁判日期】    991117
【裁判案由】    強盜等
【裁判全文】
臺灣臺南地方法院刑事裁定               99年度訴字第515號
公  訴  人  臺灣臺南地方法院檢察署檢察官
被      告  蔣春益
選任辯護人  林錫恩律師
            徐澎生律師
            蘇文斌律師
被      告  林秉嶧
選任辯護人  林錫恩律師
            黃俊達律師
            蘇文斌律師
被      告  王志成
選任辯護人  蔡進欽律師
            蔡弘琳律師
            蘇正信律師
上列被告因加重強盜等案件，經檢察官提起公訴（99年度偵字第
992號、1138號、1437號、1471號、1926號、3894號），本院裁
定如下：
    主  文
蔣春益、林秉嶧、王志成之羈押期間，均自中華民國九十九年十
一月二十二日起延長羈押貳月。
具保停止羈押之聲請均駁回。
    理  由
一、本院前以被告蔣春益、林秉嶧、王志成涉嫌觸犯刑法第330
    條第1項之加重強盜罪嫌疑重大，且被告所獲鉅額贓款未繳
    回，有事實足認為有逃亡及勾串共犯或證人之虞，所犯為死
    刑、無期徒刑或最輕本刑為五年以上有期徒刑之罪，非予羈
    押，顯難進行審判，於99年4月22日裁定羈押被告三人，並
    分別於99年7月22日、同年9月22日各延長羈押2月在案。
二、本件被告蔣春益、林秉嶧所涉上開罪嫌，有被告供述、證人
    即共犯方東隆、蘇建銘、蔣春益、林秉嶧、王重義及證人莊
    宜娟證述，扣案作案工具佐證，足認被告三人涉嫌刑法第33
    0條第1項之最輕本刑五年以上有期徒刑重罪之犯罪嫌疑重大
    ，且被告蔣春益、林秉嶧分別供稱取得分配贓款新台幣1300
    萬元、1200餘萬元，被告蔣春益自承將其中500萬元至600萬
    元透過地下匯兌匯至大陸地區綽號「阿吉」之友人處，其餘
    清償賭債及花用完畢，被告林秉嶧自承除遭警查扣之183萬
    元以外，其餘供賭博及生活費用花用完畢，且無從追查上開
    贓款流向，又被告涉嫌之罪名為刑法第330條第1項之加重強
    盜罪，其法定本刑為七年以上有期徒刑，被告面臨重刑，依
    常情逃亡之可能性大增，且被告蔣春益、林秉嶧因本件犯罪
    所獲得之鉅額贓款至今尚未繳回，下落不明，
故有相當理
    由認被告蔣春益、林秉嶧有逃亡之虞。
三、被告王志成雖否認涉有上開罪嫌，然依據證人即共犯方東隆
    、蘇建銘、蔣春益、林秉嶧、王重義及證人莊宜娟證述，以
    及扣案作案工具佐證，足認被告王志成涉嫌刑法第330條第1
    項之最輕本刑五年以上有期徒刑重罪之犯罪嫌疑重大。又被
    告否認犯行，辯稱案發當日係名為「林強」之人到場實施本
    案強盜及持槍行為，且被告自陳可聯繫在逃共犯黃江正，然
    被告王志成所稱之「林強」及共犯黃江正均未到案，被告王
    志成顯有勾串共犯或證人「林強」及黃江正之虞。且被告涉
    嫌之罪名為刑法第330條第1項之加重強盜罪，其法定本刑為
    七年以上有期徒刑，被告面臨重刑，依常情逃亡之可能性大
    增，且尚有共犯黃江正在逃，本院因認有相當理由足認被告
    有逃亡之虞及勾串共犯、證人之虞。
四、綜上所述，被告蔣春益、林秉嶧、王志成所涉犯為刑法第33
    0條第1項之最輕本刑五年以上有期徒刑重罪，犯罪嫌疑重大
    ，且有相當理由認被告蔣春益、林秉嶧、王志成有逃亡之虞
    ，被告王志成有勾串共犯、證人之虞，非予羈押，顯難進行
    審判程序。是本院羈押被告之原因及必要性仍然存在，均應
    自99年11月22日起延長羈押2月。且上開羈押之之必要性不
    能因具保而消滅，被告蔣春益、林秉嶧、王志成聲請具保停
    止羈押，尚無理由，均應駁回。
中    華    民    國    99    年    11    月    17    日
                  刑事第四庭  審判長  法  官  鄧希賢
                                      法  官  卓穎毓
                                      法  官  高如宜
以上正本證明與原本無異。
如不服本裁定，應於收受送達後五日內向本院提出抗告狀。（應
附繕本）
                                      書記官  陳慧玲
中    華    民    國    99    年    11    月    17    日

司法院資訊處製作；財團法人民間司法改革基金會備份。
